臺灣桃園地方法院刑事判決　　　　　　 94年度簡上字第275號
上　訴　人　臺灣桃園地方法院檢察署檢察官
被　　　告　甲○○
上列上訴人因被告竊盜等案件，不服中華民國94年4 月29日本院
94年度桃簡字第844 號第一審刑事簡易判決（聲請簡易判決處刑
案號：94年度偵字第3732號），提起上訴，本院管轄之第二審合
議庭判決如下：
    主  文
原判決撤銷。
甲○○連續意圖為自己不法之所有，以不正方法由自動付款設備
取得他人之物，處有期徒刑參月，如易科罰金，以參佰元折算壹
日。
    事  實
一、甲○○意圖為自己不法之所有，於民國九十三年十月十三日
    晚間六時三十分許，在桃園縣桃園市○○路與永美街口附近
    之可樂星球網咖店廁所內，拾得乙○○所遺失之皮夾乙個，
    內有現金新臺幣（下同）六百元、身份證、汽機車駕照、健
    保IC卡、合作金庫提款卡、聯邦、台新、中華、大眾、萬泰
    等銀行現金卡及日盛銀行信用卡各一張，隨即將之侵占入己
    。甲○○復基於意圖為自己不法所有之概括犯意，分別於同
    日晚間六時四十九分二十一秒及六時五十三分二十二秒、六
    時五十三分五十二秒與八時許，分持前開侵占之大眾銀行及
    萬泰銀行與台新銀行現金卡，連續至桃園縣桃園市境內之台
    新銀行及第一銀行與花蓮企銀所設之提款機，輸入各該現金
    卡之密碼於提款機內，使提款機辨識系統對真正持卡人之識
    別陷於錯誤，即誤以為甲○○係有權提款之人，而領出乙○
    ○前開現金卡內款項一千一百元及九百元、三百元與七百元
    ，合計三千元，隨後將皮包及證件等物丟棄於桃園市火車站
    公廁。嗣因乙○○報警，經警調閱第一銀行提款機之錄影帶
    ，循線查獲甲○○。
二、案經桃園縣警察局桃園分局報請臺灣桃園地方法院檢察署檢
    察官偵查後聲請簡易判決處刑。
    理  由
一、上揭犯罪事實，業據被告甲○○於本院審理時坦承不諱（見
    本院卷第一八、一九頁），核與證人即被害人乙○○到庭結
    證之情節相符（見本院卷第一六頁），並有乙○○前開萬泰
    銀行現金卡ATM 交易查詢單及大眾銀行、萬泰銀行、台新銀
    行交易記錄查詢資料各一紙及贓物領據、第一銀行提款機錄
    影帶翻拍照片各一張、現場錄影帶勘驗筆錄一份附卷可稽，
    本件事證明確，被告犯行洵堪認定，應予依法論科。
二、核被告所為，係犯刑法第三百三十七條侵占遺失物罪及同法
    第三百三十九條之二第一項以不正方法由自動付款設備取得
    他人之物罪。被告先後多次以不正方法由自動付款設備取得
    他人之物之犯行，時間緊接，方法相同，觸犯構成要件相同
    之罪名，顯係基於概括犯意為之，為連續犯，依刑法第五十
    六條之規定，以一罪論，並加重其刑。又其所犯上開二罪間
    ，有方法、結果之牽連犯關係，應依刑法第五十五條之規定
    ，從一重之以不正方法由自動付款設備取得他人之物罪論處
    。
三、原審認本件被告事證明確，予以論罪科刑，固非無見，惟查
    ：原審漏未斟酌被告尚有持其所拾獲乙○○遺失之大眾銀行
    、台新銀行之現金卡，至桃園市境內台新銀行、第一銀行、
    花蓮企銀所設之提款機，以不正方法自前開提款機內取得乙
    ○○帳戶內之一千一百元、三百元、七百元之犯行，此部分
    與聲請簡易判決處刑之事實具有連續犯關係，係裁判上一罪
    ，為起訴效力所及，自應一併審理，原審未及審酌，自有未
    合。檢察官上訴意旨，執此指摘原判決不當，為有理由，原
    判決即不得維持，自應由本院將原判決撤銷改判。爰審酌被
    告並無前科紀錄，素行尚稱良好，此有臺灣高等法院被告全
    國前案紀錄表在卷可稽，且犯後坦承犯行，並已將部分款項
    一千五百元返還予被害人，態度亦佳，及其犯罪動機、手段
    、所生損害等一切情狀，從輕量處如主文第二項所示之刑，
    並諭知易科罰金之折算標準，以示懲戒。
據上論斷，應依刑事訴訟法第四百五十五條之一第三項、第三百
六十九條第一項前段、第三百六十四條、第二百九十九條第一項
前段，刑法第五十六條、第三百三十七條、第三百三十九條之二
第一項、第五十五條、第四十一條第一項前段，罰金罰鍰提高標
準條例第一條前段、第二條，判決如主文。
本案經檢察官簡志祥到庭執行職務。
中　　華　　民　　國　　94　　年　　8 　　月　　23　　日
                  刑事第八庭  審判長法　官　曾家貽
                                    法  官  陳彥宏
                                    法  官  吳為平
以上正本證明與原本無異。
不得上訴。                          書記官  賴朱梅
中　　華　　民　　國　　94　　年　　8 　　月　　24　　日
附錄論罪科刑法條：
刑法第三百三十七條
意圖為自己或第三人不法之所有，而侵占遺失物、漂流物或其他
離本人所持有之物者，處五百元以下罰金。
刑法第三百三十九條之二
意圖為自己或第三人不法之所有，以不正方法由自動付款設備取
得他人之物者，處三年以下有期徒刑、拘役或一萬元以下罰金。
以前項方法得財產上不法之利益或使第三人得之者，亦同。
